臺灣臺南地方法院交通事件裁定　　　　99年度交聲字第1365號
移送機關　　交通部公路總局嘉義區監理所臺南監理站
異議人即
受處分人　　黃金榮
上列異議人即受處分人因違反道路交通管理處罰條例案件，對於
交通部公路總局嘉義區監理臺南監理站民國99年11月15日所為之
裁決處分（處分案號：嘉監南字第裁74-S00000000號）聲明異議
，本院裁定如下：
    主    文
原處分關於罰鍰新臺幣仟元、記違規點數壹點部分撤銷。
黃金榮汽車駕駛人，駕駛汽車不服從交通勤務警察之稽查，處罰
鍰新臺幣玖佰元，記違規點數壹點。
其餘異議駁回。
    理    由
一、原處分意旨略以：異議人即受處分人黃金榮（下稱異議人）
    駕駛車牌號碼VJV-838號輕型機車（下稱系爭機車），於民
    國99年4月8日12時59分許，在臺南市○○路○段101號前，
    因停車時間、位置、方式、車種不依規定、不服稽查取
    締、拒絕出示證件、未經允許逕行離去，經臺南市警察局第
    六分局（下稱舉發機關）警員製單舉發，嗣經交通部公路總
    局嘉義區監理所臺南監理站（下稱原處分機關）以其違規事
    實明確，依道路交通管理處罰條例第56條第1項第9款、
    第60條第1項、第63條第1項第1款（原處分漏載第1款）及違
    反道路交通管理事件統一裁罰基準表之規定，裁處異議人罰
    鍰新臺幣（下同）600元、3,000元，並記違規點數1點
    等語。
二、異議意旨略以：99年度交聲字第1005號裁定將嘉監南字第裁
    74-S00000000號處分撤銷，並載明應查明孰為99年4月8日12
    時59分之實際駕駛人後另為處分，舉發機關未經證實是否另
    為他人駕駛，沒證據就將罰單重新開出給異議人，異議人不
    服，為此聲明異議，請求撤銷原處分等語。
三、按汽車駕駛人停車時，有停車時間、位置、方式、車種不依
    規定者，處600元以上1,200元以下罰鍰；又汽車駕駛人，駕
    駛汽車有違反本條例之行為，經交通勤務警察或依法令執行
    交通稽查任務人員制止時，不聽制止或拒絕停車接受稽查而
    逃逸者，除按各該條規定處罰外，處3,000元以上6,000元以
    下罰鍰，並記違規點數1點；又汽車駕駛人，駕駛汽車有不
    服從交通勤務警察或依法令執行交通指揮、稽查任務人員之
    指揮或稽查者，處900元以上1,800元以下罰鍰，並記違規點
    數1點，道路交通管理處罰條例第56條第1項第9款、第60條
    第1項、第2項第1款、第63條第1項第1款分別定有明文。
四、經查：
  (一)異議人駕駛系爭機車，於上開時、地，有停車時間、位置、
    方式、車種不依規定、及不服稽查取締、拒絕出示證件、未
    經允許逕行離去之違規行為，經舉發機關員警製單舉發，嗣
    經原處分機關以其違規事證明確，而裁處如上述內容之裁罰
    等情，有臺南市警察局99年9月7日南市警交字第S00000000
    號舉發違反道路交通管理事件通知單及原處分機關99年11月
    15日嘉監南字第裁74-S00000000號裁決書各1份在卷可稽。
  (二)異議人固不爭執系爭機車於上開時、地停放在汽車停車格內
    ，惟否認其為本件違規之駕駛人；惟查：
    1.系爭機車之所有人係黃素蘭，為異議人之配偶，有異議人
      之身分證影本在卷可稽，且據異議人於本院99年12月29日
      調查時到院陳稱：違規當日其與配偶至違規地點即長春素
      食用餐等語（見本院該日訊問筆錄）；又據證人即本件舉
      發員警廖翔翊於本院99年12月29日調查時到庭結證稱：「
      （這兩張舉發單是否你舉發？）都是我舉發。」、「【（
      提示本院99交聲1005號卷第21頁照片），你是否依據該照
      片舉發違規停車？】是的。」、「（你是否記得當天幾點
      到違規地點？）違規地點是在長春素食，我大約在製單前
      10幾分鐘，也就是約12點40分到達現場。」、「（你到達
      現場時，這台VJV-838機車是否停放在照片上位置？）不
      是。」、「（原來停放何處？）原來停放汽車停車格內，
      且車頭向店內。」、「（你到達現場時，有無任何人去牽
      動機車到照片的位置？）當時是異議人黃金榮本人將機車
      從汽車停車格直接順勢由車後往右方拉，轉了辦圈到照片
      位置，車頭往路面。」、「（為何99年5月1日舉發單會開
      60條第1項？）當時黃先生出來牽車時，用台語很大聲的
      吼叫，說『吃個飯亂什麼亂』，於是我就請他出示證件，
      他就說『我為什麼要出示證件，只是中午吃個飯也來亂』
      之後便迅速進入餐廳內。」、「（你是以機車停在汽車格
      舉發，還是以機車壓在黃線上舉發？）依汽車停放停車格
      舉發。依照舉發照片該機車仍在停車格的線上。」、「（
      你如何確定騎乘的人就是黃金榮？）當天跟我爭執的人就
      是他，事後也有到派出所跟我對質兩次。」等語（見本院
      該日訊問筆錄）。
    2.證人為依法執行勤務之警員，與異議人毫無怨懟，衡情當
      無自陷偽證罪而構詞誣賴異議人之理，異議人之違規行為
      既經本件製單之警員於本院調查時結證在卷，而其所述之
      內容核無矛盾或違背經驗法則之處，其證詞應可採信，而
      得為本院判斷之依據。
    3.本院綜合參酌上情，以及異議人於違規當時與其配偶即系
      爭機車之所有人一起至違規地點用餐，並於舉發時，將系
      爭機車從汽車停車格移動至他處等情，足認異議人確係系
      爭機車之駕駛人無誤，系爭機車確為異議人停放於汽車停
      車格，且異議人於本院調查時亦表示：這事情不是什麼大
      不了的事情，今天就當成駕駛人是我好了等語（見本院該
      日訊問筆錄），因此，異議人於異議狀稱其非駕駛人云云
      ，與事實不符，無可採信，是異議人有將系爭機車停放於
      汽車停車格之違規行為，已可認定。
  (三)至異議人否認有拒絕接受交通勤務警察之稽查而逃逸之行為
    部分，經查，本件異議人於舉發員警請求其出示證件時，拒
    絕出示證件後即迅速進入餐廳內，此有上開訊問筆錄在卷可
    參，雖然異議人拒絕出示證件，有拒絕接受稽查之行為，惟
    其進入餐廳內，仍屬員警可得稽查之範圍，因此，尚難認異
    議人有何逃逸之行為，惟異議人既於舉發員警稽查其違規停
    車之行為時，要求其出示證件，卻故意拒絕出示證件，此舉
    行為乃屬道路交通管理處罰條例第60條第2項第1款所規定之
    不服從交通勤務警察稽查之違規行為，至為明確。
五、綜上所述，異議人拒絕出示證件之行為屬道路交通管理處罰
    條例第60條第2項第1款所規定之不服從交通勤務警察稽查之
    違規行為，原處分機關認異議人有「不服稽查取締、拒絕出
    示證件、未經允許逕行離去」之違規行為，而依道路交通管
    理處罰條例第60條第1項、第63條第1項第1款（原處分漏載
    第1款）之規定，裁處異議人罰鍰3,000元，並記違規點數1
    點之處分，尚有違誤，自應由本院裁定將原處分撤銷，並另
    依違反道路交通管理處罰條例第60條第2項第1款、第63條第
    1項第1款之規定及違反道路交通管理事件統一裁罰基準表之
    相關規定，裁處如主文第2項所示，以資適法；至於異議人
    有上開停車時間、位置、方式、車種不依規定之違規行為堪
    已認定，原處分機關依道路交通管理處罰條例第56條第1項
    及違反道路交通管理事件統一裁罰基準表之規定，裁處異議
    人罰鍰600元之處分，於法核無違誤，異議人此部分之異議
    並無理由，應予駁回。
六、據上論結，依道路交通管理處罰條例第87條第2項、道路交
    通事件處理辦法第18條、第19條前段，裁定如主文。
中    華    民    國   100    年    1     月    31    日
                    交通法庭  法  官  林福來
以上正本證明與原本無異。
如不服本裁定，應於收受送達後5日內向本院提出抗告狀。（應
附繕本）
                              書記官  李淑惠
中    華    民    國   100    年    2     月    1     日